臺灣桃園地方法院刑事判決　
111年度簡上字第444號
上  訴  人  
即  被  告  鄧哲文


指定辯護人  本院公設辯護人 王暐凱  
上列上訴人因違反性騷擾防治法案件，不服本院111年度簡字第4
2號，中華民國111年3月31日第一審判決（起訴案號：臺灣桃園
地方檢察署109年度偵字第30332號），提起上訴，本院判決如下
：
    主  文
上訴駁回。
    理  由
壹、本院審理範圍：原審判決認上訴人即被告甲○○犯性騷擾防治
    法第25條第1項之性騷擾罪，檢察官並未上訴，被告不服原
    判決提起上訴，被告於上訴書及本院審理時均明示僅就原判
    決之宣告刑提起上訴等語（本院簡上卷13-14、49-54頁），
    依刑事訴訟法第348條第3項規定及其修法理由，本院審理範
    圍僅限於原判決所處之宣告刑部分，被告未表明上訴之原判
    決關於該被告之犯罪事實、所犯法條等其餘部分則不屬本院
    審判範圍，故就此其餘部分之認定，均逕引用第一審判決書
    所記載之事實、證據及理由（如附件）。
貳、被告之上訴意旨略以：我患有失智症，且年事已高，又無工
    作收入，請從輕量刑並給予緩刑等語。辯護人亦主張上開被
    告身體狀況欠佳，請從輕量刑並給予緩刑等語。
參、法官於有罪判決如何量處罪刑，甚或是否宣告緩刑，均為實
    體法賦予審理法官裁量之刑罰權事項，法官行使此項裁量權
    ，自得依據個案情節，參酌刑法第57條所定各款犯罪情狀之
    規定，於法定刑度內量處被告罪刑；除有逾越該罪法定刑或
    法定要件，或未能符合法規範體系及目的，或未遵守一般經
    驗及論理法則，或顯然逾越裁量，或濫用裁量等違法情事之
    外，並不得任意指摘其量刑違法（最高法院80年台非字第47
    3號、75年台上字第7033號、72年台上字第6696號72年台上
    字第364號判決意旨參照）。查原審判決審酌被告趁告訴人A
    女不及防備之際，率然觸摸告訴人之臀部，未能尊重告訴人
    之身體自主權，且顯然造成告訴人心理不適非輕，應予非難
    ；兼衡被告尚知坦承犯行之犯後態度，本案犯罪之動機、手
    段、情節及造成告訴人所受精神痛苦之程度及量刑意見，暨
    被告於警詢時自陳之智識程度、家庭經濟狀況、職業等一切
    情狀，量處有期徒刑3月，如易科罰金，以新臺幣1000元折
    算1日，經核係在法定刑度內量處上揭之刑，並已以行為人
    之責任為基礎，為科刑輕重標準之綜合考量，其量定之刑罰
    ，並未逾越法定刑度，亦無明顯失出失入之情形，核與罪刑
    相當原則無悖，本院應予尊重。雖原審未慮及被告於110年9
    月17日經醫師診斷患有非特定的雙相情緒障礙症、疑似已知
    生理狀況引起的譫妄、疑似失智症，未伴有行為障礙、低滲
    壓及低血鈉，於111年9月27日經醫師診斷患有重鬱症合併認
    知功能障礙等疾病，有衛生福利部桃園醫院及林口長庚醫院
    診斷證明書在卷可稽，然量刑係以行為責任為中心，被告上
    開身體狀況等情究與如何量處被告刑罰之關聯性較低，況原
    審所量處有期徒刑3月已屬性騷擾罪法定刑中偏低刑度，本
    院認為上開被告身體狀況等量刑因素仍不足以變動原審所宣
    告之刑。至被告上訴意旨所稱經濟困難或年事已高等語，仍
    可於執行時依法向檢察官聲請分期執行或易服社會勞動，由
    檢察官視被告具體情況予以准駁，也與刑罰輕重考量之關聯
    性甚低。故被告及辯護人均以被告身體狀況及經濟狀況欠佳
    且年事已高等情請求輕判等語，均無足動搖原判決之量刑基
    礎，自難認為有理由。
肆、雖被告於本案犯行前未曾因故意犯罪而受有期徒刑以上刑之
    宣告，且於原審準備程序時終知坦承犯行，然被告尚未與告
    訴人達成和解及實際賠償告訴人損害，且告訴人就被告之犯
    行於原審及本院審理時均未表示有宥恕被告之情，甚至表示
    應從重量刑等語，再審酌本案之犯罪情節、對告訴人造成之
    心理傷害程度，故本院認尚不宜對被告為緩刑諭知。綜上，
    原審量刑並無裁量逾越或裁量濫用之明顯違法情事，被告執
    前詞上訴，並無理由，應予駁回。
據上論斷，應依刑事訴訟法第455條之1第1項、第3項、第373條
、第368條，判決如主文。
本案經檢察官凌于琇提起公訴及到庭執行職務。　　
中　　華　　民　　國　　111 　年　　12　　月　　 2　　日
                  刑事第十一庭  審判長法  官  潘政宏
　　　　　　　　　　　　　　　　　　  法  官  翁健剛
　　　　　　　　　　　　　　　　　　  法  官  林育駿
以上正本證明與原本無異。
不得上訴。
       　　　　　　　　　　　　　　　書記官　翁珮華
中　　華　　民　　國　　111 　年　　12　　月　　4 　　日
本案論罪科刑法條：
性騷擾防治法第25條
意圖性騷擾，乘人不及抗拒而為親吻、擁抱或觸摸其臀部、胸部
或其他身體隱私處之行為者，處2年以下有期徒刑、拘役或科或
併科新臺幣10萬元以下罰金。
前項之罪，須告訴乃論。

附件：
臺灣桃園地方法院刑事簡易判決
111年度簡字第42號
聲  請　人　臺灣桃園地方檢察署檢察官
被　　　告　甲○○　男　(民國00年0月00日生)
　　　　　　　　　　身分證統一編號：Z000000000號
　　　　　　　　　　住桃園市○○區○○路00○0號12樓
指定辯護人　林傳哲律師
上列被告因違反性騷擾防治法案件，經檢察官提起公訴（109年
度偵字第30332號，原受理案號：110年度易字第805號），被告
於本院準備程序自白，本院改以簡易判決處刑，判決如下︰
    主      文
甲○○犯性騷擾防治法第二十五條第一項之性騷擾罪，處有期徒刑
參月，如易科罰金，以新臺幣壹仟元折算壹日。
    事實及理由
一、本案犯罪事實、證據，除補充「被告甲○○於本院之自白（易
    卷第55頁）、本院勘驗筆錄（易卷第56頁）」外，均引用檢
    察官起訴書所載（詳如附件）。
二、論罪科刑
  ㈠核被告所為，係犯性騷擾防治法第25條第1項之性騷擾罪。又
    被告對告訴人所為性騷擾行為，係於密切接近之時間實施，
    侵害同一之法益，各行為之獨立性極為薄弱，依一般社會通
    念，足認係基於一個意思決定所為反覆性及延續性之行為，
    為接續犯之一罪。
  ㈡又辯護人固為被告利益辯稱本案有刑法第59條情輕法重之適
    用（易卷第62頁），惟本案經核顯無前揭情形，礙難憑採。
  ㈢爰以行為人責任為基礎，審酌被告趁告訴人不及防備之際，
    率然觸摸告訴人之臀部，未能尊重告訴人之身體自主權，且
    顯然造成告訴人心理不適非輕，應予非難；兼衡被告尚知坦
    承犯行之犯後態度，本案犯罪之動機、手段、情節及造成告
    訴人所受精神痛苦之程度及量刑意見（易卷第57頁），暨被
    告於警詢時自陳之智識程度、家庭經濟狀況、職業等一切情
    狀，量處如主文所示之刑，並諭知易科罰金之折算標準。
三、據上論斷，依刑事訴訟法第449條第1項前段、第3項、第454
    條第2項，逕以簡易判決處如主文所示之刑。
四、如不服本判決，應於判決送達後20日內，向本院提出上訴狀
    （應附繕本），上訴於本院合議庭。
中　　華　　民　　國　　111 　年　　3 　　月　　31　　日
                  刑事第四庭    法　官　 張家豪  
以上正本證明與原本無異。
如不服本判決，應於判決送達後20日內向本院提出上訴狀（應附
繕本）。
                                書記官　 蔡宗豪  
中　　華　　民　　國　　111 　年　　3 　　月　　31　　日
本案論罪科刑法條：
性騷擾防治法第25條
意圖性騷擾，乘人不及抗拒而為親吻、擁抱或觸摸其臀部、胸部
或其他身體隱私處之行為者，處二年以下有期徒刑、拘役或科或
併科新臺幣十萬元以下罰金。
前項之罪，須告訴乃論。
臺灣桃園地方檢察署檢察官起訴書
                                    109年度偵字第30332號
　　被　　　告　甲○○　男　66歲（民國00年0月00日生）
　　　　　　　　　　　　住桃園市○○區○○路00○0號12樓
　　　　　　　　　　　　國民身分證統一編號：Z000000000號
上列被告因違反性騷擾防治法案件，已經偵查終結，認應提起公
訴，茲將犯罪事實及證據並所犯法條分敘如下：
　　　　犯罪事實
一、甲○○於民國109年8月10日晚上8時12分許，在址設桃園市○○
    區○○○街000號世界健身房室內游泳池，見代號AE000-H10914
    1號成年女子（真實姓名年籍詳卷，下稱A女）獨自在上開泳
    池內游泳，竟基於性騷擾之犯意，乘A女不及抗拒之際，觸
    摸A女臀部1次，嗣後A女更換至另一泳道後，甲○○接續承前
    開犯意，乘A女不及抗拒之際，又觸碰A女臀部1次，以上開
    方式為性騷擾得逞。
二、案經A女訴由桃園市政府警察局桃園分局報告偵辦。
　　　　證據並所犯法條
一、證據清單及待證事實：
編號 證據名稱 待證事實 1 被告甲○○於警詢及偵查中之供述 證明其於上開時、地有觸碰告訴人2次之事實。 2 證人即告訴人A女於警詢及偵查中之證述 證明其於上開時、地遭被告觸碰臀部2次之事實。 3 證人即泳池救生員鐘聲義於偵查中之證述 證明告訴人與被告於上開時、地有起爭執，告訴人陳稱遭被告觸摸之事實。 4 本署檢察官勘驗筆錄1份、監視錄影器畫面截圖8張、告訴人A女繪製現場圖1份 證明被告之右手伸出靠近告訴人之臀部；告訴人游仰式與被告交會時，立刻起身之事實。 
二、核被告所為，係犯性騷擾防治法第25條第1項性騷擾罪嫌。
    被告上開對告訴人為性騷擾行為，係於密切接近之時間實施
    ，侵害同一之法益，各行為之獨立性極為薄弱，依一般社會
    通念，足認係基於一個意思決定所為反覆性及延續性之行為
    ，為接續犯，請論以一罪。
三、依刑事訴訟法第251條第1項提起公訴。
　　此　致
臺灣桃園地方法院
中　　華　　民　　國　 110　　年　　5 　　月　　28　　日
                              檢  察  官  凌 于 琇
本件證明與原本無異　　　　　　　　　　　　　　　　　　　
中　　華　　民　　國　 110　　年　  6  　 月　   8　  日
　　　　　　　　　　　　　　　書  記  官　陳 捷 欣　　
所犯法條：
性騷擾防治法第25條
意圖性騷擾，乘人不及抗拒而為親吻、擁抱或觸摸其臀部、胸部
或其他身體隱私處之行為者，處 2 年以下有期徒刑、拘役或科
或併科新臺幣 10 萬元以下罰金。
前項之罪，須告訴乃論。